臺灣高等法院刑事判決　　　　　　　　95年度上訴字第3098號
上　訴　人　臺灣士林地方法院檢察署檢察官
上　訴　人
即　被　告　寅○○
選任辯護人　蔡慶文　律師
上　訴　人
即　被　告　Ｘ○○
選任辯護人　許嘉容律師
　　　　　　朱增祥律師
　　　　　　李清輝律師
上　訴　人
即　被　告　丁○○
選任辯護人　林禮模律師
　　　　　　郭隆偉律師
上　訴　人
即　被　告　丙○○
　　　　　　亥○○
上　訴　人
即　被　告　Ｂ○○
　　　　　　宙○○
　　　　　　Ａ○○
上五人共同
選任辯護人　郭隆偉律師
被　　　告　巳○○
選任辯護人　包漢銘律師
上列上訴人因被告違反洗錢防制法等案件，不服臺灣士林地方法
院95年度訴字第184號，中華民國95年6月1日第一審判決（起訴
案號：臺灣士林地方法院檢察署94年度偵字第10404號、第12142
號、第12862號、第13028號），提起上訴，本院判決如下：
    主  文
原判決關於寅○○、丙○○、丁○○、亥○○、Ｂ○○、Ａ○○
、宙○○、Ｘ○○部分均撤銷。
寅○○共同常業詐欺，處有期徒刑年陸月。扣案如附表二所示
之物自編號1至編號232號（除編號14、15、17、18、21、25、27
、44、70、73、74、75、76、77、78、79、108、126、194、198
、23 0號外）均沒收。
丙○○共同常業詐欺，處有期徒刑年陸月，扣案如附表二所示
之物自編號1至編號232號（除編號14、15、17、18、21、25、27
、44、70、73、74、75、76、77、78、79、108、126、194、198
、230號外）均沒收；又未經許可，持有可發射子彈具有殺傷力
之手槍，處有期徒刑參年陸月，併科罰金新臺幣貳拾萬元，罰金
如易服勞役，以罰金總額與陸個月之日數比例折算，扣案仿BERE
TTA廠M-9型半自動手槍製造之改造手槍壹枝（槍枝管制編號0000
000000）及口徑9mm具殺傷力之制式子彈陸顆，均沒收。應執行
有期徒刑陸年玖月，併科罰金新台幣貳拾萬元，罰金如易服勞役
，以罰金總額與陸個月之日數比例折算，扣案如附表二所示之物
自編號1至編號232號（除編號14、15、17、18、21、25、27、44
、70、73、74、75、76、77、78、79、108、126、194、198、23
0號外）及仿BERE T TA廠M-9型半自動手槍製造之改造手槍壹枝
（槍枝管制編號0000000000）及口徑9mm具殺傷力之制式子彈陸
顆，均沒收。
丁○○共同常業詐欺，處有期徒刑參年；扣案如附表二所示之物
自編號1至編號232號（除編號14、15、17、18、21、25、27、44
、70、73、74、75、76、77、78、79、108、126、194、198 、
230號外）均沒收。
亥○○、Ｂ○○、Ａ○○、宙○○共同常業詐欺，各處有期徒刑
貳年陸月；扣案如附表二所示之物自編號1至編號232號（除編號
14、15、17、18、21、25、27、44、70、73、74、75、76、77、
78、79、108、126、194、198、230號外）均沒收。
Ｘ○○共同常業詐欺，累犯，處有期徒刑陸年；扣案如附表二所
示之物自編號1至編號232號（除編號14、15、17、18、21、25、
27、44、70、73、74、75、76、77、78、79、108、126、194 、
198、230號外）均沒收。
其他上訴駁回。
    事  實
一、劉哲良在大陸地區與黃俊國、闕文苑（上揭3人由原審通緝
    中，俟緝獲另結）、郭亮佑（由台灣士林地方法院檢察署通
    緝中）及姓名年籍不詳綽號太子、阿龍、阿安、阿文、大雄
    、黑仔、小琪、排骨、許姓姐妹等成年人共同意圖為自己不
    法之所有，以詐術使人將本人之物交付，且以之為常業之犯
    意聯絡，組成電話詐騙集團，自大陸以電話通知不實之中獎
    、退稅、帳單未繳、存款帳戶資料外洩須更改帳戶資料及親
    人欠款未還被押，將被砍手腳，須立即匯款等理由向不特定
    民眾詐騙，使不特定之對象陷於錯誤，而將金錢轉帳或匯款
    到彼等指定之人頭帳戶。寅○○經劉哲良介紹，自民國（下
    同）92年間起至94年6月間止，至大陸地區加入劉哲良及綽
    號太子、阿龍、阿安、許姓姐妹等人為成員之電話詐騙集團
    。丙○○經劉哲良介紹，明知劉哲良、寅○○、Ｘ○○（Ｘ
    ○○前因詐欺案件，經臺灣臺中地方法院以93年度金訴字第
    23號判決科處有期徒刑3月，於93年6月23日執行完畢），係
    詐騙集團成員，仍與劉哲良、寅○○及Ｘ○○共同基於常業
    詐欺之犯意聯絡與行為分擔，自93年10月間起至94年10月12
    日止，由劉哲良指揮寅○○、綽號太子、阿龍、阿安、闕文
    苑、大胖及許姓姐妹等詐騙集團成員在大陸地區利用電話轉
    接方式撥打電話予不特定民眾，以不實之中獎、退稅、帳單
    未繳、存款帳戶資料外洩須更改帳戶資料及親人欠款未還被
    押，將被砍手腳，須立即匯款等理由詐騙，丙○○則在臺灣
    向姓名年籍不詳之成年人，綽號阿偉、小李等男子及潘姓女
    子，購買金融帳戶存摺、提款卡及行動電話SIM卡，並以購
    入之行動電話SIM卡作為與大陸地區詐騙集團成員聯絡所用
    之工具。宙○○明知丙○○係依詐騙集團成員指示，在臺灣
    負責提供金融帳戶存摺、提款卡及提領款項之人，仍與丙○
    ○共同基於常業詐欺之犯意聯絡與行為分擔，自93年11月間
    起至94年農曆年間許，以每日新臺幣（下同）3,000元至5,
    000元之代價受僱於丙○○，依丙○○之指示，至臺中市中
    清車站、中港車站等地點，領取丙○○向綽號阿偉、小李等
    男子及潘姓女子所購買之金融帳戶存摺、提款卡，並依領得
    之存摺及提款卡上所註記之帳戶密碼，先至提款機操作以測
    試該些人頭帳戶可否使用，再將測試結果告知丙○○；丙○
    ○則於每日上午以電話向在大陸地區之詐騙集團成員告知可
    使用之金融帳戶帳號，提供該帳戶作為洗錢之用。而寅○○
    、綽號太子、阿龍、阿安及許姓姐妹等詐騙集團成員即以電
    話向臺灣地區民眾施用詐術，以中獎、退稅等理由詐騙，致
    使如附表1所列之ｂ○○、丑○○、Ｆ○○、Ｎ○○及午○
    ○等50人（ａ○○除外），分別於附表1所列時間，依詐騙
    集團成員指示，至提款機操作，或以匯款方式將款項匯入詐
    騙集團成員所指定如附表1所列之人頭帳戶（附表1列之帳戶
    開戶人所涉犯行另由檢察官偵查中），寅○○、黃俊國、謝
    嘉典（經原審判刑確定）等人再以電話通知丙○○，由丙○
    ○依指示在臺中地區之提款機將受騙民眾所匯款項提領一空
    。宙○○並自94年7月間起至同年10月中旬止，依丙○○及
    謝嘉典之指示，至臺中縣市提款機提領詐騙集團成員詐騙所
    得之款項，再交予丙○○。Ａ○○、Ｂ○○及亥○○3人亦
    明知丙○○係依詐騙集團成員指示，在臺灣負責提供金融帳
    戶存摺、提款卡及提領款項之人，仍分別以每日5,000元、
    數千元不等、2, 000元至5,000元不等之代價，受僱於丙○
    ○，而與丙○○共同基於常業詐欺之犯意聯絡與行為分擔，
    Ａ○○自94年1月間起至同年4月底、94年9月底及同年10月
    上旬間，Ｂ○○於94年8月間，亥○○於94年2月至3月間，
    分持丙○○或綽號大胖者交付之金融機構帳戶提款卡及密碼
    ，依丙○○之指示，在臺中縣市之提款機提領經劉哲良等人
    為首之詐騙集團詐騙民眾匯款所得之款項，再直接交予丙○
    ○或交由宙○○轉交予丙○○。亥○○另復於94年7月間起
    至同年10月中旬止，依綽號大雄及排骨等人所指示地點，在
    臺中縣市領取某詐騙集團成員所購入之金融帳戶存摺、提款
    卡及密碼，再依綽號大雄及排骨等人電話指示，至臺中縣市
    之提款機提領詐騙集團成員詐騙所得之款項。丙○○再依劉
    哲良之指示，將所提領之款項，多次在臺中縣市等地交予同
    有常業詐欺犯意聯絡之Ｘ○○。而丙○○因負責提領及保管
    詐騙集團成員詐騙所得之鉅額款項，因恐遭同業黑吃黑及遭
    他人危害其安全，乃另行起意於93年11月間在屏東縣潮州鎮
    向姓名年籍不詳，綽號「阿助」之男子以23萬元之代價購買
    具殺傷力之仿BERE TTA廠M-9型半自動手槍製造之改造手槍1
    枝（槍枝管制編號0000000000）及口徑9mm具殺傷力之制式
    子彈6顆，而持有該具殺傷力之手槍及子彈。丁○○則係丙
    ○○之妺，明知丙○○係依詐騙集團成員指示，在臺灣負責
    提供金融帳戶存摺、提款卡及提領款項之人，仍與丙○○共
    同基於常業詐欺之犯意聯絡與行為分擔，自93年10月間起，
    即負責為丙○○整理及抄錄丙○○購入之金融機構人頭帳戶
    資料，並於94年4月間，經丙○○介紹，與大陸地區詐騙集
    團成員闕文苑及綽號太子等人共同基於常業詐欺之犯意聯絡
    與行為分擔，由闕文苑及太子等人以電話詐騙而誘使民眾陷
    於錯誤而匯款後，旋以電話通知丁○○至提款機領款，丁○
    ○再將領得款項交予丙○○，丁○○並依闕文苑及太子等人
    指示，處理設定電話轉接事宜及負責至臺中市中清車站、中
    港車站等地點領取詐騙集團成員所購入金融機構人頭帳戶存
    摺及提款卡，並將領得之詐騙款項匯入大陸地區詐騙集團成
    員之在台家屬之帳戶內，及於94年8月1日及9月21日分別匯
    款3萬元、10萬元至謝嘉典之配偶顏美玲台新銀行之帳戶內
    。Ｐ○○（由本院另行審結）基於幫助他人犯常業詐欺之概
    括犯意，自94年7月間起，即在中國時報紙刊登出售金融帳
    戶存摺、金融卡、手機SIM卡之廣告，丁○○見報乃以電話
    向Ｐ○○訂購金融帳戶存摺、提款卡及手機SIM卡，Ｐ○○
    乃先向不特定人及在臺北縣三重市之公園內，以手機SIM卡
    每張3,000元、存摺、提款卡每套6,000元之代價向遊民收購
    手機SIM卡、金融帳戶存摺、提款卡（出售金融帳戶存摺及
    提款卡予Ｐ○○者所涉犯罪，另由警方偵查中），再以手機
    SIM卡每張5,000元、金融帳戶存摺、提款卡每套8,000元之
    代價，售予丁○○，交付方式則利用遊覽車寄送送至臺中市
    區遊覽車車站，再由丁○○領取後，即提供金融帳戶帳號作
    為大陸地區詐騙集團成員誘騙民眾匯款之用。吳奐廷（原審
    通緝中，另結）前因詐欺案件經臺灣高等法院臺南分院以88
    年度上易字第542號判決處有期徒刑2年確定，於90年8月19
    日執行完畢，復不知警惕，於94年8月24日後之94年8月下旬
    某日起至同年10月中旬止，明知申請行動電話門號便利且所
    費低廉，如非欲利用人頭行動電話門號卡作為犯罪工具以逃
    避追查，應無人願以每張4,000元至6,000元不等之高價購買
    行動電話門號卡，竟仍基於幫助他人犯常業詐欺之概括犯意
    ，在報紙刊登出售行動電話門號卡之廣告，先以每1行動電
    話門號卡2,000元至2,500元之價格收購後（出售行動電話門
    號予吳奐廷者所涉幫助詐欺罪嫌，另經警偵查中），再以每
    1門號卡4,000元至6,000元不等之代價售予丁○○，而多次
    在臺中市○○○街附近交付行動電話門號卡予丁○○，丁○
    ○再以該行動電話門號作為與大陸地區詐騙集團成員之聯絡
    工具。嗣經警於94年10月13日分別在臺中市○○路○段331號
    19樓之3、臺中市○○路○段21 4號17樓之2、臺中縣太平市
    ○○路○段258巷12號、臺中市○○路○段46 1巷23號4樓、臺
    中縣潭子鄉○○路○段1巷56弄1號6樓及臺北縣三重市○○路
    ○段11號4樓等地搜索，並扣得如附表2所列丁○○、丙○○
    、亥○○、宙○○、吳奐廷及Ｐ○○等人持有之金融機構帳
    戶存摺、提款卡、行動電話手機、行動電話門號卡、帳冊資
    料、印章、贓款與仿BERETTA廠M-9型半自動手槍製造之改造
    具殺傷力之手槍1枝（槍枝管制編號0000000 000）及口徑9m
    m具殺傷力之制式子彈6顆，而循線查得上情。
二、案經內政部警政署刑事警察局移送及臺北縣政府警察局汐止
　　分局報告台灣士林地方法院檢察署檢察官偵查起訴。
    理  由
壹、撤銷改判部分：
一、
（一）被告寅○○、丙○○、丁○○、亥○○、Ｂ○○、Ａ○○
      、宙○○部份：
      前揭犯行業經被告被告寅○○、丙○○、丁○○、亥○○
      、Ｂ○○、Ａ○○、宙○○、於偵、審時均坦承不諱，核
      與下列共同證據欄所示之證據相符，且有扣案如附表二所
      示之存簿、金融卡、手機、帳冊、現金、SIM卡、手槍、
      子彈等在卷足憑，被告等之自白與事實相符，自堪信為真
      實。
（二）被告Ｘ○○部份：
   1、訊據被告Ｘ○○矢口否認前揭犯行，辯稱：依被告丙○○
      、丁○○先前之供述，彼等所領出之詐騙款，扣除個人應
      得之報酬外，幾乎都依大陸詐騙集團成員之指示匯到指定
      之帳戶，並非交給伊，但因伊曾代被告劉哲良及其父劉昌
      林開票繳納南山人壽公司保險費約120餘萬元，伊自被告
      丙○○處所收取之款項，是被告寅○○清償伊代繳之保險
      費而已，且監聽內容談及之「倉庫」係另有所指，並非指
      伊云云。
   2、經查證人即被告丙○○於原審審理時結証稱：其自93年10
      月起即將每天均領出之詐騙所得交給綽號「金牌」之人，
      後來改為每星期交一次錢，至94年3月間止，嗣於94年7月
      起至9月止又將詐騙所得交給綽號「金牌」之人，並當庭
      指認綽號「金牌」之人即被告Ｘ○○，又稱係綽號「山雞
      」的被告劉哲良說被告Ｘ○○之綽號叫「金牌」，是在台
      灣的倉庫。再稱若每天交錢，大約交十幾萬元至二、三十
      萬元不等，若一星期交一次，每次約交一、二百萬元，大
      都是拿去台中市○○路被告Ｘ○○的家繳交，有時送到被
      告Ｘ○○家附近的馬路邊繳交，有一次其要繳交錢時，曾
      帶被告Ａ○○一起前往被告Ｘ○○家，那次剛巧被告劉哲
      良也在被告Ｘ○○家。於本院審理時證稱：金牌是Ｘ○○
      ，曾在其剛接觸集團時，提供其人頭帳戶或電話卡，而單
      子上關於金牌冰箱之記載，係指向Ｘ○○調冰箱（人頭帳
      戶）的費用等語，被告丙○○並且明確陳述曾在上班期間
      ，打電話給Ｘ○○問他有沒有人頭帳戶，另外有一次是其
      載Ａ○○到Ｘ○○家的巷口向他拿；平均一個禮拜交一次
      贓款給Ｘ○○，一個禮拜約交一百萬元，總共交多少錢並
      未統計，在94年12月7日警訊筆錄時稱交二億給Ｘ○○，
      是其隨便說的，在地院審理筆錄時，是想過才說大概交給
      一千萬元給Ｘ○○。
   3、證人即被告Ａ○○於原審審理時結証稱：曾有一次其車壞
      了，被告丙○○說要先去繳錢，再送其回家，因此就和被
      告丙○○一起到綽號「金牌」被告Ｘ○○位於軍功路的住
      處，當天被告丙○○在車上有叫其幫忙數一數錢，看看是
      否與紙條上所載金額相符，其記得那次約七、八十萬元，
      當時一起進到被告Ｘ○○家看到被告劉哲良也在場，被告
      劉哲良當場罵被告丙○○為何把不認識之人帶到倉庫來，
      且說這星期業績不好，是否有什問題？並當庭指認綽號「
      金牌」之人即被告Ｘ○○。
   4、證人即被告寅○○於原審審理時結証稱: 其雖不認識被告
      Ｘ○○，但其於92年間加入綽號「山雞」之被告劉哲良所
      屬詐欺集團時，「山雞」即曾對其說，被告Ｘ○○當時在
      詐欺集團擔任車手，負責領錢。
   5、被告Ｘ○○對於被告丙○○及Ａ○○所証稱，有一次彼等
      前往繳款時，剛好綽號「山雞」的被告劉哲良也在場等情
      雖不爭執，然提出南山人壽公司出具被告劉哲良及劉昌林
      自91年1 月26日起至95年1 月26日止保費查詢回函3 張，
      欲證明其曾代告劉哲良及其父劉昌林代繳納保險費共計1,
      118,830元云云，是其所辯縱屬真實，然據被告丙○○於
      原審審理時結証稱: 其將詐騙所得之款項，轉交給被告Ｘ
      ○○之次數及金額太多，無法明確計算，但差不多有一千
      萬元左右等語明確，則被告Ｘ○○多次自被告丙○○處收
      取之其餘9百萬元，究竟是何款項？被告Ｘ○○無法提出
      合理之解釋。
   6、顯見被告Ｘ○○即綽號「金牌」之人，乃詐騙集團在台灣
      之倉庫（詐騙款項之匯集處），為被告丙○○之上手，換
      言之被告丙○○自被告丁○○、Ｂ○○、Ａ○○、宙○○
      等人處，匯集所收取之詐騙所得，再由被告丙○○定期轉
      交給被告Ｘ○○，事證明確，被告Ｘ○○空言所辯其非詐
      騙集團之成員云云，顯是卸責脫罪之詞，不足採信。
   7、至於被告Ｘ○○之辯護人為其辯護稱：被告丙○○就於何
      處交款項給被告Ｘ○○之陳述並不一致，且所交付之總金
      額亦前後不一，其陳述顯不可採云云。然查：雖被告丙○
      ○就其於何處交款項給被告Ｘ○○之陳述並不一致，然被
      告丙○○就其確將款項交給Ｘ○○之基礎事實，卻是前後
      一致，且依被告丙○○於本院審理時之證述，其明確指出
      Ｘ○○為綽號金牌之人，亦曾向其拿過人頭帳戶，並可以
      明確舉出往來實例，就其何以前後關於交付給Ｘ○○總金
      額之陳述不一致加以說明，復參酌被告Ｘ○○於被告丙○
      ○證述完畢後，若認被告丙○○所述與事實不符，大可利
      用詰問程序詰問被告丙○○，卻捨此而不為，而被告丙○
      ○與被告Ｘ○○間並無固舊恩怨，衡情被告丙○○應無設
      詞構陷被告Ｘ○○之必要，是被告丙○○關於不利於被告
      Ｘ○○之證述，應堪採信，縱然被告丙○○對於交付款項
      之處所有陳述不一致，亦未減損被告丙○○關於被告Ｘ○
      ○之證述之證明力，附此敘明。
（三）共同證據部份：前揭犯行復有
   1、被害人林思妤（94偵10404 號卷二第11頁）、蔡雨盈（94
      偵1094號卷第167-171頁及94偵10404二號卷第282-283 頁
      ）、Ｇ○○（94偵1094號卷第265-267頁）、翁良山（94
      偵1094號卷第268-271頁）、郭俊清（94偵10404二號卷第
      2-3頁）、林燦煌（94偵10404二號卷第4-5頁）、王振嘉
      （94偵10404二號卷第4-7頁）、張一成（94偵10404四號
      卷第345-354頁）、ｂ○○（94偵10404一第7-9頁及94 偵
      1094 號卷第315-316頁）、丑○○（94偵1094號卷第317-
      319頁）、Ｆ○○（94偵1094號卷第325-326頁）、Ｎ○○
      （94偵1094號卷第328-329頁）、申○○（94偵1094號卷
      第334-33 5頁）、Ｖ○○（94偵1094號卷第337-338頁）
      、午○○（94偵1094號卷第340-341頁）、酉○○（94偵
      1094號卷第355-356頁）、庚○○（94偵1094號卷第358-
      359 頁）、Ｈ○○（94偵1094號卷第361-363及160-161頁
      ）、Ｌ○○（94偵1094號卷第374-375頁）、林怡（94偵
      1094號卷第377-378 頁）、地○○○在（94偵1094號卷第
      380-381頁）、癸○○（94偵1094號卷第389-390頁）、宇
      ○○（94偵1094號卷第395- 396頁）、天○○（94偵1094
      號卷第398-399 頁）、Ｚ○○（94偵109 4號卷第401頁）
      、曾雪偵（94偵1094號卷第403頁）、壬○○（94偵1094
      號卷第405-406頁）、己○○（94偵1094號卷第408-410頁
      ）、甲○○（94偵1094號卷第416-417頁）、黃成元（94
      偵1094號卷第419- 421頁）、Ｊ○○（94偵1094號卷第
      424-426頁）、林火慧（94偵1094號卷第428-430頁）、
      乙○○（94偵1094號卷第432-43 4頁）、戌○○（94偵
      1094號卷第442-443頁）、玄○○（94偵1094號卷第446-
      448頁）、黃○○（94偵1094號卷第450-451頁）、Ｙ○○
      （94偵1094號卷第454-455頁）、Ｗ○○（94偵1094號卷
      第458-459頁）、Ｃ○○（94偵1094號卷第461-462頁）Ｉ
      ○○（94偵1094 號卷第464-465頁）、未○○（94偵1094
      號卷第468-469頁）、辛○○（94偵1094號卷第475-476頁
      ）、賴吉（94偵1094號卷第478-480頁）、Ｍ○○（94偵
      109 4號卷第482-483頁）、卯○○（94偵1094號卷第485-
      487頁）、Ｒ○○（94偵1094號卷第491-493頁並告以要旨
      ）、Ｋ○○（94偵1094號卷第498-499頁）、戊○○（94
      偵1094號卷第500-502頁）、Ｓ○○（94偵1094號卷第109
      -110頁）、李崇弘（94偵1094號卷第113-114頁）、辰○
      ○（94偵1094號卷第475-476頁）、Ｓ○○（94偵1094號
      卷第109-110頁）、李崇弘（94偵1094號卷第113-114頁）
      、辰○○（94偵10 94號卷第123-124頁）、子○○（94偵
      1094 號卷第126-128頁）、Ｕ○○（94偵1094號卷第130-
      132頁）、Ｑ○○（94偵1094號卷第133-134頁）、Ｏ○○
      （94偵1094號卷第136-137、140-141頁）、Ｅ○○、Ｄ○
      ○、（94 偵1094 號卷第144-145頁）、Ｔ○○○（94偵
      1094 號卷第147-148頁）、林思妤（94偵10404號卷二第8-
      10頁）、羅春齡（94偵10404號卷二第338-339頁）於警訊
      中指訴稽詳（被告等人對於警訊之供述證據能力不爭執）
      。
   2、被害人丑○○、Ｆ○○、Ｎ○○、申○○、Ｖ○○、午○
      ○、酉○○、庚○○、Ｈ○○、Ｌ○○、地○○○、癸○
      ○、宇○○、天○○、Ｚ○○、曾雪偵、壬○○、己○○
      、甲○○、黃成元、Ｊ○○、林火慧、乙○○、戌○○
      、玄○○、Ｊ○○、黃○○、Ｙ○○、Ｗ○○、Ｃ○○、
      Ｉ○○、未○○、辛○○、賴韻帆、Ｍ○○、卯○○、Ｋ
      ○○、戊○○之匯款單（94偵1094號卷第321-505 頁）、
      被害人ｂ○○存摺匯款證明與郵局提供人頭帳戶轉帳資料
      以及午○○、Ｓ○○、林崇弘、辰○○、子○○、Ｕ○○
      、Ｑ○○、Ｏ○○、Ｅ○○、Ｄ○○、Ｔ○○○之匯款單
      （94偵1094號卷第42-158頁）在卷足憑。
   3、臺灣士林地方法院檢察署金融機構查詢資料（94偵10404
      號卷二第107-118頁）、金融機構檢送開戶資料與往來明
      細（94偵10404號卷二第119-130、136-173、237-280頁及
      94偵10404號卷三第2-49、53-236、242-296、306- 398、
      404-440頁及94偵10404號卷四第3-329頁及94偵10404號卷
      五第2-103、112-433、445-457、484-521、527-563頁及
      94偵10404號卷六第12-13、27-65頁及94偵12826號卷第75
      、85頁）、轉帳交易明細表（94偵1094號卷第71-77頁）
      、同案被告Ｐ○○中信銀行對帳單（94偵10404號卷一第
      211頁）、同案被告吳奐廷開戶資料（94偵10404號卷四第
      363 -374頁及94偵10404號卷五第440頁）；鄭明成台東中
      小企銀人頭戶（94偵1094號卷第384-388頁）、郭清俊人
      頭戶郵局帳戶等明細（94偵10404號卷二第12-13頁）在卷
      可參。
   4、詐騙電話及手機（0000000000）通訊監察紀錄譯文（94偵
      1094號卷第66 -67頁）、詐騙電話及手機（0000000000）
      通訊監察紀錄譯文（94偵10404 號卷一第150-155 頁）、
      詐騙集團成員手機之監察譯文與通聯紀錄（94偵10404 號
      卷一第180-210頁、94偵10404號卷二第307-312頁）、詐
      騙電話及手機（ 0000000000 ）通訊監察紀錄譯文（94偵
      10404號卷四第359-362頁）、被告謝嘉典太太顏美玲交易
      明細與謝嘉典通話通訊監察紀錄譯文（94偵10404號卷六
      第1-12、81-8 3頁及94偵1286 2號卷第34-40、60-61、93
      -119、125-126 頁）、詐騙電話及手機（0000000000）通
      訊監察紀錄譯文（94偵11826號第24-30頁）、詐騙電話及
      手機（0000000000；0000000000）通訊監察紀錄譯文（94
      偵12862號卷第31頁）等，在卷可按。
   5、手機人頭戶資料（94偵10404 號卷二第14-17頁）。
   6、汐止分局扣押物品目錄表（94偵1094號第34頁）、金門警
      局扣押物品目錄表（94偵1094號卷第56-62 頁）、刑事局
      扣押物品目錄表（94偵1094號卷第121-126頁、第165-166
      頁、第180-182頁、第203-213頁、第241-244頁、第264頁
      ）扣案足憑。
   7、被告丙○○持有槍彈部分，有扣案之仿BERETTA廠M-9型半
      自動手槍製造之改造具有殺傷力之手槍1枝（槍枝管制編
      號0000000000）及口徑9mm具殺傷力之制式子彈6顆，而該
      槍、彈均具殺傷力，亦有刑事警察局94年10月31日刑鑑字
      第0940161084號槍彈鑑驗書1份在卷足參。
   8、被告Ｘ○○之選任辯護人於本院審判期日聲請傳訊真正的
      帳戶人到庭說明，本院認本案所審理者，係Ｘ○○究是否
      為詐騙集團之「倉庫」，與該真正帳戶人是否為本案詐騙
      集團之「倉庫」無涉，是選任辯護人聲請傳訊真正帳戶人
      到庭說明，核無必要，併予說明。
（四）本件被告寅○○、丙○○、丁○○、亥○○、Ｘ○○、Ｂ
      ○○、Ａ○○、宙○○等事證明確，被告犯行洵堪認定，
      應依法論科。
二、核
   1、被告寅○○、丙○○、丁○○、亥○○、Ｘ○○、Ｂ○○
      、Ａ○○、宙○○部分：
    被告寅○○、丙○○、丁○○、亥○○、Ｘ○○、Ｂ○○
      、Ａ○○、宙○○等人行為後，刑法已於94年1月7日修正
      ，於94年2月2日公布，95年7月1日施行，修正後刑法第2
      條第1項規定：「行為後法律有變更者，適用行為時之法
      律。但行為後之法律有利於行為人者，適用最有利於行為
      人之法律」。被告等人行為後，95年7月1日修正施行之刑
      法，已刪除第340條常業詐欺罪之規定，但本件被告等人
      所犯本罪之時間在刑法修正施行前，而當時常業詐欺罪，
      其法定本刑為一年以上七年以下有期徒刑，得併科五萬元
      以下罰金，刑法修正後，因常業犯已經刪除，應將所犯詐
      欺罪分論併罰，合併計算其法定最高本刑為有期刑徒刑二
      十年，較原常業犯之法定刑為重，依刑法第2條第1項之規
      定比較結果，應適用較輕之修正前刑法第340條而論以常
      業詐欺罪。而依新增刑法施行法第1條之1規定，中華民國
      94年1月7日刑法修正施行後，刑法分則編所定罰金之貨幣
      單位為新臺幣；94年1月7日刑法修正時，刑法分則編未修
      正之條文定有罰金者，自94年1月7日刑法修正後，就其所
      定數額提高為三十倍，但72年6月26日至94年1月7日新增
      或修正之條文，就其所定數額提高為三倍。修正後有關法
      定刑罰金數額之規定，並無利於修正前之規定，附予敘明
      。
    按刑法上所謂常業犯，指反覆以同種類行為為目的之社會
      活動之職業性犯罪而言，至於犯罪所得之多寡，是否恃此
      犯罪為唯一之謀生職業，則非所問，縱令兼有其他職業，
      仍無礙於該常業犯罪之成立（85年臺上字第510號判例）
      。查被告寅○○、丙○○、丁○○、亥○○、Ｘ○○、Ｂ
      ○○、Ａ○○、宙○○等人，由其等之共犯長期以撥打電
      話詐騙被害人匯款，有計畫性收購大量人頭帳戶及個人資
      料，由集團部分成員負責撥打詐騙電話致被害人陷於錯誤
      而匯款，又分別以被告等人為車手擔任領款、匯款工作，
      且皆使用人頭帳戶接受匯款，短短數月即詐得事實欄所示
      已知之被害人與金額，其分工精細及專業，顯係以詐欺為
      目的之職業性犯罪，其生活費用來源，賴上開犯行維生，
      自應論以常業犯。
    被告寅○○、丙○○、宙○○、Ａ○○、Ｂ○○、亥○○
      、丁○○、Ｘ○○及同案被告謝嘉典、劉哲良、綽號阿龍
      、阿安與許姓姐妹、闕文苑、綽號太子、綽號大雄、排骨
      等人，雖未參與每一詐欺行為之階段，惟其等係在合同意
      思範圍內，相互利用他人之行為，以達其等獲取並隱匿詐
      騙款項之自的，其等就上開犯行間，自有犯意之聯絡及行
      為分擔，應論以共同正犯。
   2、被告Ｘ○○前因詐欺案件，經臺灣臺中地方法院以93年度
      金訴字第23號判決科處有期徒刑3月，於93年6月23日執行
      完畢，有本院被告前案紀錄表一份在卷可查，其於受有期
      徒刑之執行完畢後，5年內再故意犯本件有期徒刑以上之
      罪，應依刑法第47條第1項規定論以累犯，並加重其刑。
   3、被告丙○○另犯有未經許可，持有扣案之可發射子彈具有
      殺傷力改造手槍及子彈部分：
    按槍砲彈藥刀械管制條例於94年1月26日修正公布，就未
      經許可持有同條例第4條第1項第1款所稱其他可發射金屬
      或子彈具有殺傷力之各式槍砲之行為，新法係改列於第8
      條第4項，其法定刑為三年以上十年以下有期徒刑；而依
      修正前規定，則係列於同條例第11條第4項，其法定刑為
      一年以上七年以下有期徒刑，依新舊法比較結果，固以舊
      法有利於被告。惟按，持有槍、砲為長時間之繼續，乃行
      為之繼續而非狀態之繼續，是於終止持有前，均在其犯罪
      行為實施中。其間法律縱有變更，其行為既繼續實施至新
      法施行以後，即與犯罪後法律有變更之情形不同，不生新
      舊法比較適用之問題，最高法院75年度台上字第3370號著
      有判例，可資參照。查本件被告丙○○持有前揭扣案槍枝
      之時間，係自前開條例修正前之93年11月間某日起，繼續
      至同條例修正後之94年10月13日止，已如前述，揆諸前揭
      判例意旨，本案被告丙○○持有槍枝之行為既已繼續至上
      開條例修正後，自應適用修正後之新法，不生新舊法比較
      之問題，先予說明。
    行為時之槍砲彈藥刀械管制條例第8條第4項之法定刑為「
      三年以上十年以下有期徒刑，併科新臺幣七百萬元以下罰
      金」、同條例第12條第4項之法定刑為「五年以下有期徒
      刑，併科新臺幣三百萬元以下罰金」、同條例第第13條第
      4項之法定刑為「六個月以上五年以上有期徒刑，並科新
      臺幣三百萬元以下罰金」。又依被告行為時之刑法第33條
      第5款規定：罰金為一元以上。是被告行為時應併科罰金
      刑之法定最低刑度部分，經折算為新臺幣後，均為新臺幣
      三元以上。而95年7月1日公布施行之刑法第33條第5款規
      定：罰金為新臺幣一千元以上。就併科罰金刑法定最低刑
      度部分，比較新、舊法之結果，被告行為時之刑法對其較
      為有利。是被告丙○○未經許可，持有扣案之可發射子彈
      具有殺傷力改造手槍及子彈，核其所為，係犯槍砲彈藥刀
      械管制條例第8條第4項之未經許可持有手槍罪及同條例第
      12條第4項之未經許可持有子彈罪，其以一持有行為同時
      犯上開二罪名，係屬想像競合犯，應從一重以槍砲彈藥刀
      械管制條例第8條第4項未經許可持有手槍罪處斷。被告丙
      ○○所犯常業詐欺罪及未經許可持有手槍罪，二罪間犯意
      各別，行為互殊，應分論併罰。
    末按修正後刑法第2條第1項規定：「行為後法律有變更者
      ，適用行為時之法律。但行為後之法律有利於行為人者，
      適用最有利於行為人之法律」。被告行為後，刑法第51條
      業於民國94年1月7日修正公布，並於95年7月1日施行，修
      正前刑法第51條規定：「數罪併罰，分別宣告其罪之刑，
      依左列各款定其應執行者：」其中第5款規定：「宣告多
      數有期徒刑者，於各刑中之最長期以上，各刑合併之刑期
      以下，定其刑期。但不得逾二十年。」修正後刑法第51條
      第5款規定：「宣告多數有期徒刑者，於各刑中之最長期
      以上，各刑合併之刑期以下，定其刑期。但不得逾三十年
      。」比較結果，修正後刑法並非較有利於行為人，依刑法
      第2條第1項前段之規定，仍應依修正前刑法，定其應執行
      之刑。關於易服勞役之折算標準，修正前刑法第42條第2
      、3項係規定「易服勞役以銀元1元以上銀元3元以下，折
      算1日。但勞役期限不得逾六個月」、「罰金總額折算逾
      六個月之日數者，以罰金總額與六個月之日數比例折算」
      ，其易服勞役之折算標準，依修正前罰金罰鍰提高標準條
      例第2條前段（該條文現已刪除）規定，係就其原定數額
      提高為一百倍折算一日，是依被告行為時之易服勞役折算
      標準，係以銀元三百元即新臺幣九百元折算一日；惟修正
      後刑法第42條第3、5項則規定為：「易服勞役以新臺幣一
      千元、二千元、三千元折算一日。但勞役期限不得逾一年
      」、「罰金總額折算逾一年之日數者，以罰金總額與一年
      之日數比例折算」。就易服勞役期間而言，修正前最長為
      六個月之日數，修正後，將易服勞役之期間提高為一年，
      則舊法對行為人較為有利，自應依舊法諭知易服勞役之折
      算標準。本件被告丙○○未經許可持有可發射子彈具有殺
      傷力之手槍、子彈部分，併科罰金金額為新台幣二十萬元
      ，如易服勞役，應適用舊法諭知易服勞役之折算標準。
三、原審認被告罪證明確，予以論罪科刑，固非無見，惟查：（
    一）洗錢防制法於被告本案行為後之95年5月30日修正，於
    95年7月1日施行，修正後之洗錢防制法第3條所稱重大犯罪
    ，已無刑法第340條之罪，原判決未及適用新修正之洗錢防
    制法，而依舊法論被告以洗錢防制法第9條第3項之常業洗錢
    罪，實有未洽。（二）被告持有槍彈部分，依法律規定必須
    併科罰金，而刑法第42條有關罰金易服勞役部分業已修正，
    以修正前規定對被告有利，比較新舊法，應適用修正前有利
    之規定為易服勞役之折算標準，原審判決時未及比較新舊法
    ，亦有未洽。（三）附表1所示被害人ａ○○遭詐騙之時間
    為94年11月4日，後於本案被查獲之時間即94年10月13日，
    是被害人ａ○○顯非遭本案被告所詐騙，原審將此部分認係
    本案被告所為，亦有未合（詳後述）。
四、被告寅○○、丙○○、宙○○、Ａ○○、Ｂ○○、亥○○、
    丁○○上訴認量刑過重、被告Ｘ○○上訴否認犯罪，雖無理
    由，然原判決既有上開可議之處，即屬無可維持，自應由本
    院將原判決撤銷改判。爰審酌被告寅○○、丙○○、Ｘ○○
    、宙○○、Ａ○○、Ｂ○○、亥○○、丁○○等人，年經力
    壯不思正途營生，竟以彼等之聰明才智用於犯罪加入詐欺集
    團，專以詐騙、洗錢為生，使一般百姓天天生活於恐懼中，
    為數甚多之民眾一時不查即遭詐騙匯款而損失慘重，且被害
    人幾已無從取回受騙之錢財，而被告等人卻因此獲取為數甚
    豐之犯罪所得，被告等人之犯行對社會治安危害甚鉅，及被
    告丙○○持有槍械，本應從重量刑，惟念被告寅○○、丙○
    ○、丁○○、宙○○、Ａ○○、Ｂ○○、亥○○等人到案後
    於偵查中及審判中已自白犯行並配合調查等情，及被告Ｘ○
    ○猶飾詞狡辯，顯無悔意等情，各量處如主文第二、三、四
    、五、六項所示之刑，並就被告丙○○有期徒刑部分定其應
    執行之刑，就併科罰金二十萬元部分諭知易服勞役之折算標
    準。
五、沒收：
 1、違禁物：
    扣案被告丙○○所有之仿BERETTA 廠M-9 型半自動手槍製造
    之改造具有殺傷力之手槍1 枝（槍枝管制編號0000000000）
    及口徑9mm具殺傷力之制式子彈6顆，係違禁物，應依刑法第
    38條第1項第1款之規定，併予宣告沒收。
 2、下列係被告等所有，且供共同犯罪所用或供犯罪預備之物，
    應依刑法第38條第1項第2款之規定，併予宣告沒收：
  在被告丁○○住處查扣其所有如附表二所列編號1 至69號物
    品，除編號14、21、25、44並非供犯罪所用外，其餘之金融
    機構帳戶存摺、提款卡、私章、記事本、隨身碼操作手冊、
    帳冊、連絡簿、行動電話手機及行動電話門號卡等物品係被
    告丁○○所有，並係供犯罪所用之物。
  在被告丙○○住處扣得之如附表二編號第71號至110 號等物
    品，除編號73、74、79雖係被告丙○○所有，編號75、76、
    77 雖係被告丁○○所有，編號78 係被告亥○○所有，編號
    108係被告丙○○配偶婁曉蓓所有，並非供犯罪所用外，其
    餘係被告丙○○所有，並係供犯罪所用之物。
  在被告亥○○住處扣得之如附表二編號111 至194 號所列等
    物，除編號194 雖是被告亥○○所有，並非供犯罪所用外，
    其餘金融機構帳戶存摺、提款卡、私章、帳冊、記帳單、行
    動電話手機及行動電話門號卡等物品係被告亥○○所有，並
    係供犯罪所用之物。
  在被告宙○○住處查扣如附表二編號195 至232 號所列之物
    ，除編號230 機車駕照非被告所有，而是被告亥○○之妹婁
    曉田所有外，其餘金融機構帳戶存摺、提款卡、私章、筆記
    簿、身分證影本、行動電話手機及行動電話門號卡等物品，
    係被告宙○○所有並係供犯罪所用之物。
 2、不併予宣告沒收部分：
  如附表二編號第272 及273 號所列被告寅○○所使用之電話
    手機1 支及行動電話門號卡1 個，因尚查無證據足認係供犯
    罪所用之物，爰不併予宣告沒收。
  附表二編號15、17、18、27等現金係被告丁○○及其他詐騙
    集團成員自被害人處詐騙所分得；編號70所列現金 3,348,
    900 元，係被告丙○○及其他詐騙集團成員自被害人處詐騙
    所分得；另被告丙○○在編號73台中市第二信用合作社所設
    帳號第00000000000000號活期存款帳戶內之存款、編號74台
    新國際商業銀所設帳號第00000000000000號活期存款帳戶內
    之存款、編號中國信託銀行所設帳號第000000000000號活期
    存款帳戶內之存款；被告丁○○在編號75國泰世華銀所設帳
    號第000000000000號活期存款帳戶內之存款、在編號76聯邦
    銀行民權分行所設帳號第000000000000號活期存款帳戶內之
    存款、在編號77中國信託商業銀行所設帳號第000000000000
    號活期存款帳戶內之存款；被告亥○○在編號78中國信託商
    業銀行所設帳號第000000000000號活期存款帳戶內之存款；
    係被告丙○○、丁○○、亥○○自被害人處詐騙所分得而存
    入；編號126號所列現金係被告亥○○及其他詐騙集團成員
    自被害人處詐騙所分得；編號198號所列現金1萬元，係被告
    宙○○及其他詐騙集團成員自被害人處詐騙所分得，此等現
    金或存款均係被害人所有，宜由執行檢察官依法發還被害人
    。
六、公訴意旨另以：被告寅○○、丙○○、Ｘ○○、宙○○、Ａ
    ○○、Ｂ○○、亥○○、丁○○等人另涉犯洗錢防制法第9
    條第3項、第1項之常業洗錢罪云云。惟按犯罪後之法律已廢
    止其刑罰者，應諭知免訴之判決，刑事訴訟法第302條第4款
    定有明文。查被告行為後，洗錢防制法於95年5月30日修正
    公布，同年7月1日施行，該法第3條第1項第5款已刪除常業
    詐欺罪屬於第2條第2款之重大犯罪，依法犯常業詐欺罪，已
    不構成洗錢防制法第9條之犯罪，是被告被訴違反洗錢防制
    法第9條第3項、第1項之洗錢罪嫌部分，依上開說明，犯罪
    後之法律已廢止其刑罰者，本應為免訴之判決，惟檢察官認
    與前揭有罪部分有裁判上一罪關係，爰不另為免訴之諭知。
七、公訴意旨另以：被告寅○○、丙○○、Ｘ○○、宙○○、Ａ
    ○○、Ｂ○○、亥○○、丁○○等人對附表1所示之被害人
    ａ○○施以詐騙行為，致使被害人ａ○○依詐騙集團成員指
    示，將款項匯入詐騙集團成員所指定如附表1所列之人頭帳
    戶，被告再將款項提領一空，因認被告寅○○、丙○○、Ｘ
    ○○、宙○○、Ａ○○、Ｂ○○、亥○○、丁○○涉犯刑法
    第340條、第339條第1項之常業詐欺罪云云。惟按犯罪事實
    應依證據認定之，無證據不得認定犯罪事實。又不能證明被
    告犯罪者，應諭知無罪之判決，刑事訴訟法第154條第2項、
    第301條第1項分別定有明文。查被告寅○○、丙○○、Ｘ○
    ○、宙○○、Ａ○○、Ｂ○○、亥○○、丁○○等被查獲之
    時間為94年10月13日，而被害人ａ○○係於94年11月4日被
    詐騙，是被害人ａ○○被詐騙之時間後於被告寅○○、丙○
    ○、Ｘ○○、宙○○、Ａ○○、Ｂ○○、亥○○、丁○○等
    被查獲之時間，被告寅○○、丙○○、Ｘ○○、宙○○、Ａ
    ○○、Ｂ○○、亥○○、丁○○等既經查獲，又何能再對被
    害人ａ○○施以詐騙行為，是對被害人ａ○○施以詐騙行為
    之人，應非被告寅○○、丙○○、Ｘ○○、宙○○、Ａ○○
    、Ｂ○○、亥○○、丁○○等人，是其等就此被訴常業詐欺
    罪部分，本應為無罪之判決，惟檢察官認此部分與前揭有罪
    部分有實質上一罪關係，爰不另為無罪之諭知。
貳、其他上訴駁回部分：
一、公訴意旨另以：被告巳○○與其女友丁○○同住在臺中市○
    ○路○段214號17樓之2，明知丁○○係依詐騙集團成員指示
    ，在台灣負責提供金融帳戶存摺、提款卡及提領款項之人，
    仍與丁○○共同基於常業詐欺及常業洗錢之犯意聯絡，自94
    年7月間，多次接聽由大陸地區詐騙集團成員來電之指示，
    將指示內容轉告丁○○並協助丁○○保管購入金融機構人頭
    帳戶存摺及提款卡，並多次依丁○○指示，單獨或與丁○○
    共同在臺中縣市之提款機提領詐騙集團成員詐騙所得款項，
    因認被告巳○○共同涉犯刑法第340條、第339條第1項之常
    業詐欺罪及洗錢防治法第9條第3項、第1項之常業洗錢罪嫌
    云云。惟查：
 1、按犯罪事實應依證據認定之，無證據不得認定犯罪事實。又
    不能證明被告犯罪者，應諭知無罪之判決，刑事訴訟法第15
    4條第2項、第301條第1項分別定有明文。再公訴人提起公訴
    ，本以使被告受刑事訴追為目的，故其指訴是否與事實相符
    ，自應調查其他證據，以資審認，苟其所為攻擊之詞，尚有
    瑕疵，則在此瑕疵未予究明以前，即不能遽採為斷罪之基礎
    。另按事實之認定，應憑證據，如未能發現相當證據，或證
    據不足以證明，自不能以推測或擬制之方法，為裁判基礎；
    且被告否認犯罪事實所持之辯解，縱屬不能成立，仍非有積
    極證據足以證明其犯罪行為，不能遽為有罪之認定。
 2、公訴意旨認被告巳○○共同涉犯常業詐欺及常業洗錢罪嫌，
    無非以被告巳○○係被告丁○○（綽號小玲）之同居人，曾
    代接聽大陸地區詐騙集團成員之來電，再將來電內容轉告被
    告丁○○，且於94年9 月20日23時56分被監聽到如下之對話
    內容: 「（對方）請問小玲有在嗎？（被告巳○○）在忙。
    （對方）我現在要拿三塊片子給他，我現在剛好要去散步順
    便拿給他，可以嗎？（被告巳○○）你到六街那再打。」、
    「（被告巳○○問）有嗎？（被告丁○○）有八塊。」、「
    我ｂ３的片子開去了。（被告巳○○）開去啊! 」等語，且
    曾和被告丁○○一起去提款機領錢，為其論據。
 3、訊據被告巳○○矢口否認上揭犯行，辯稱: 伊與被告丁○○
    是同居人，當被告丁○○無法接聽電話時，伊會幫忙代接聽
    ，再將來電內容向被告丁○○轉述，伊曾問過被告丁○○在
    從事何工作？何以會有多本存摺？被告丁○○都答稱其在做
    地下匯兌之工作，幫大陸的台商匯款，賺取匯差。又伊與被
    告丁○○是男女朋友，二人一同外出時，伊偶而陪同被告丁
    ○○共同領款或單獨領款，亦屬人之常情；再伊若亦屬詐欺
    集團之成員，何以會用伊自己所有，且已使用數年之私人電
    話0000000000與被告丁○○通話等語。
 4、經查證人即被告丁○○於原審審理時結証稱: 「（你在警詢
    時，有說巳○○是詐騙集團的共犯，是依你的指示提領款項
    ，是否如此？）我沒有這樣說，是警察跟我說你只要叫他去
    提款就是共犯，我有請巳○○幫我去提款過，所以我就說是
    。」、「（巳○○是否幫你接過大陸打給你的電話？）我在
    講其他電話的時候，就有幫我接過。他是轉達，在電話中對
    方講什麼，他就向我轉達或只是告訴對方我會回電話過去，
    我會教他怎麼回答。」、「（你買存摺、SIM卡、提款卡等
    有無交給巳○○保管過？）沒有，我拿回來放在包包內，袋
    子我是放在他住的地方，我要外出時也不會將包包交給巳○
    ○保管，他也不會動我的東西。」、「巳○○有替我領過三
    、四次錢，我都是騙他提款卡是我自己的。」、「有三、四
    次是我在車上，請巳○○去領款，有時候是我去領款，他在
    車上。」、「他曾經問過一次，我告訴他我在作大陸匯兌的
    工作，賺取匯差，....。」、「（大陸打電話來，由巳○○
    接，再轉達給你，有時候會聽到暗語，他不會覺得奇怪嗎？
    ）我不是他，我不知道他怎麼想，但是他不曾問過我，大陸
    那邊怎麼跟他講，他就怎麼跟我講，或許他有疑問，但是他
    沒有問過我。」等語，是男女朋友或同居人間，互相幫忙接
    聽再轉達電話內容，或一起外出時互相幫忙至提款機領錢，
    屬人之常情，自不得僅因被告巳○○曾幫被告丁○○接聽電
    話並轉達內容，及曾幫被告丁○○領過錢，即遽認被告巳○
    ○知悉被告丁○○是詐欺集團之成員，而與被告丁○○有共
    犯之意思聯絡。次查被告巳○○係台中市南屯區○○○街35
    4號1樓加悅有限公司之負責人，在本案發生期間，其均有在
    正常營業，有該公司營利事業登記證、公司變更登記表各1
    紙、財政部台灣省中區國稅局營業人銷售額與稅額申報書6
    紙在卷足憑，是其為有正常工作之人，並無特別之動機足以
    讓其參與本件詐欺集團之犯罪，與本案其餘被告均為無正當
    職業專以詐騙為生者迥異，是本案除上揭以推測及擬制方法
    之論斷外，並無任何積極證據足資證明被告巳○○有上揭犯
    罪事實，不能證明被告巳○○犯罪，原審為被告巳○○無罪
    之諭知，經核並無不合，檢察官上訴意旨仍執前詞指摘原判
    決不當，為無理由，應予駁回。
、被告Ｐ○○部分，由本院另行判決，併此敘明。
據上論斷，應依刑事訴訟法第369條第1項前段、第364條、第299
條第1項前段、第368條，槍砲彈藥刀械管制條例第8條第4項，刑
法第11條、刑法第2條第1項前段、第28條、第47條、第38條第1
項第1款、第2款、修正前刑法第42條第3項、第340條、第51條第
5款，罰金罰鍰提高標準條例第1條前段、現行法規所定貨幣折算
新台幣條例第2條，判決如主文。
本案經檢察官吳國南到庭執行職務。
中　　華　　民　　國　　96　　年　　3 　　月　　7 　　日
　　　　　　　　　刑事第十六庭  審判長法　官  葉騰瑞
　　　　　　　　　　　　　　　　　　  法　官  楊貴雄
　　　　　　　　　　　　　　　　　　  法　官  莊明彰
以上正本證明與原本無異。
如不服本判決，應於收受送達後十日內向本院提出上訴書狀，其
未敘述上訴之理由者並得於提起上訴後十日內向本院補提理由書
（均須按他造當事人之人數附繕本）。
                                      書記官  周素秋
中　　華　　民　　國　　96　　年　　3 　　月　　8 　　日
附錄：本案論罪科刑法條全文
槍砲彈藥刀械管制條例第8條
未經許可，製造、販賣或運輸鋼筆槍、瓦斯槍、麻醉槍、獵槍、
空氣槍或第4條第1項第1款所定其他可發射金屬或子彈具有殺傷
力之各式槍砲者，處無期徒刑或5年以上有期徒刑，併科新臺幣1
千萬元以下罰金。
未經許可，轉讓、出租或出借前項所列槍枝者，處 5 年以上有期
徒刑，併科新臺幣 1 千萬元以下罰金。
意圖供自己或他人犯罪之用，而犯前二項之罪者，處無期徒刑或
 7 年以上有期徒刑，併科新臺幣 1 千萬元以下罰金。
未經許可，持有、寄藏或意圖販賣而陳列第 1 項所列槍枝者，處
 3年以上10年以下有期徒刑，併科新臺幣700萬元以下罰金。
第 1 項至第 3 項之未遂犯罰之。
修正前中華民國刑法第340條
以犯第339條之罪為常業者，處一年以上，7年以下有期徒刑，得
併科五萬元以下罰金。
